JUAN MARCON

FULLSTACK DEVELOPER

juanmarcon1080@gmail.com

+57 3154390477 <u>juanse1080.github.io</u>

RESUMEN

Soy un desarrollador fullstack apasionado por tecnología e innovación con más de 5 años de experiencia. He participado en diversos proyectos y compañías, lo que ha contribuido a mi desarrollo profesional. Mi enfoque proactivo y adaptabilidad a nuevas tecnologías me ha permitido aportar soluciones innovadoras y contribuir al éxito de los proyectos. He trabajado en equipos dinámicos, desde startups hasta empresas consolidadas, lo que me brinda una perspectiva amplia en el desarrollo de software. Busco continuamente oportunidades para ampliar mis habilidades y contribuir al crecimiento de proyectos emocionantes.

EXPERIENCIA

CLOUD ENGINEER

enero 2023 - enero 2024

Melonn

Enfocado en crear y mantener integraciones con destacados comercios electrónicos como Shopify, Mercado Libre y WooCommerce, entre otros. Además, participé en el desarrollo y mantenimiento de microservicios para la gestión de usuarios, empleando AWS Cognito como plataforma.

Amazon Web Services (AWS) · Node.js · Jest · TypeScript · Swagger · GraphQL · JavaScript · React.js · Material-UI · styled-components · Figma · Microfrontend · Playwright · GitHub · Gitlab

FULLSTACK DEVELOPER

marzo 2022 - octubre 2022

Mayasoft

Colaboré en el desarrollo de una plataforma de optimización de horarios para pilotos de diversas aerolíneas internacionales. Además, participé en el desarrollo de una plataforma para la gestión de procesos, incluida la generación automatizada de contratos legales mediante RPA.

NestJS · Jenkins · Node.js · TypeScript · styled-components · MongoDB · Docker · JavaScript · GitHub · React.js · Material-UI · Tecnologías web

FRONTEND DEVELOPER

enero 2021 - noviembre 2022

Binary Groups

En Binary Groups, lideré y participé en el desarrollo de una aplicación web diseñada para integrar múltiples plataformas de comercio electrónico bajo un mismo usuario. Esta plataforma está orientada a usuarios que se dedican a la comercialización de productos en diversos canales digitales, como Mercado Libre, Shopify y Marketplace.

Amazon Web Services (AWS) · Next.js · React Native · Node.js · TypeScript · Nativebase · Laravel · JavaScript · GitHub · React.js · Material-UI · GitLab · Figma · styled-components · Google Cloud

Woombat Consulting Group S.A.S

Participé en el desarrollo de un SDK web para la autenticación biométrica en colaboración con plataformas financieras. Empleamos tecnologías nativas como Web Components para garantizar la compatibilidad con diversos frameworks e integraciones.

RxJS · Babel.js · Azure DevOps Server · Amazon Web Services (AWS) · Node.js · TypeScript · Angular · Material · Webpack · styled-components · Angular JS · JavaScript · GitHub · Cypress.io

FRONTEND DEVELOPER

febrero 2021 - julio 2022

Bitnovo

Me encargué del desarrollo del frontend del sitio web de Bitnovo, una empresa especializada en el comercio de criptomonedas.

Next.js · Node.js · TypeScript · SWR · styled-components · JavaScript · React.js · Material-UI · GitLab · Figma · Redux.js

HABILIDADES

Amazon Web Services (AWS) · React.js · Node.js · JavaScript · Google Cloud · Playwright · Linux · Windows · MongoDB · GraphQL · Optimización · Cypress.io · Swagger · Figma · Redux.js · SWR · RxJS · Webpack · Babel.js · Angular Material · Azure DevOps Server · NestJS · styled-components · Jenkins · Docker · TypeScript · Material-UI · Nativebase · GitLab · GitHub · Computación en la nube · Git · Microfrontend · Python · Django · Django REST framework · PHP · Laravel · CSS · HTML5 · SQL · React Native · AngularJS · Next.js

PROYECTOS

DEEP TOOLS

marzo 2020 - octubre 2020

Bivl2ab UIS

Este proyecto fue enfocado a los desarrolladores de algoritmos de IA que no tienen el conocimiento para desplegar estos algoritmos con los estándares y medidas necesarias para su ejecución.

El software fue pensado para gran parte de los miembros del grupo Bivl2ab debido a que muchos de estos no cuentan con dicho conocimiento.

Python 3.8 · Django 3.0 · Celery · Channels 2 · RxPy · gRPC · Docker · Javascript · React JS · Bootstrap utilities · Material UI · MySQL

CROWDINVESTMENT

noviembre 2018 - agosto 2019

Mayasoft - hackathon

Este proyecto comenzó en una Hackathon organizada por Mayasoft. Al finalizar la competencia este proyecto continuo como una propuesta de proyecto final para la material Ingeniería de Software II lo cual permitió la finalizacion y su mejoramiento.

El aplicativo tiene como filosofía el CrowdFounding, se basa en donaciones económicas, para conseguir financiar un determinado proyecto a cambio de recompensas, participaciones de forma altruista.

PHP 7.2 · laravel 5.6 · MySQL · JQuery · Javascript · Bootstrap 4

BIVL2AB

junio 2019 - agosto 2019

Bivl2ab UIS

En este proyecto se desarrollo una plataforma para la mostrar a detalle el transcurso de los proyectos de investigación de los integrantes del grupo Bivl2ab de la UIS.

Permite registrar información detallada de cada unos de los proyectos, tales como los productos de cada uno de estos, artículos, conferencias, entre otros. Ademas datos esenciales durante el desarrollo del mismo como los datasets.

PHP 7.2 · laravel 5.6 · MySQL · JQuery · Javascript · Bootstrap 4

COLCIEF febrero 2018 - marzo 2019

Colegio Integrado Ezequiel Florián

En este proyecto se desarrollo una plataforma web para la administración de calificaciones e información estudiantil.

Permite la generación de PDF con calificaciones por estudiante y por grupo. La plataforma permite la inserción de calificaciones y realiza los cálculos necesarios para encontrar la calificación final de cada alumno.

PHP 7.2 · laravel 5.6 · MySQL · JQuery · Javascript · Bootstrap 4

VT ASESORES diciembre 2017 - febrero 2018

Vt Asesores

El objetivo de este proyecto era desarrollar una plataforma web para la gestión de la información durante el transcurso de un proceso legal evolucionado por la empresa VT asesores jurídicos.

El aplicativo cuenta con diferentes herramientas para la administración de la información, generación de backups, filtrado de datos, entre otros.

PHP 5.6 · PostgreSQL · JQuery · Javascript · Bootstrap 4

EDUCACIÓN

INGENIERO DE SISTEMAS 2015 - 2022

Universisdad Industrial de Santander (UIS)

BACHILLER ACADÉMICO 2003 - 2014

Escuela Normal Superior de Piedecuesta